臺灣桃園地方法院刑事判決
111年度訴字第343號
公  訴  人  臺灣桃園地方檢察署檢察官 
被      告  吳明忠


選任辯護人  楊仁欽律師(法律扶助)
上列被告因毒品危害防制條例案件，經檢察官提起公訴（110年
度偵字第35082、42423號、111年度偵字第6990號），本院判決
如下：
    主  文
吳明忠犯販賣第二級毒品罪，處有期徒刑伍年陸月。扣案門號Ο○
○○○○○○○○號行動電話壹支（含同門號SIM卡壹張）沒收。未扣案
之犯罪所得新臺幣貳仟元沒收，於全部或一部不能沒收或不宜執
行沒收時，追徵其價額。又犯持有第一級毒品純質淨重十公克以
上罪，處有期徒刑伍月。扣案如附表二所示之物均沒收銷燬。應
執行有期徒刑伍年拾月。
    事  實
吳明忠（綽號「紅中」）明知海洛因、甲基安非他命分係毒品危
害防制條例所公告列管之第一、二級毒品，依法不得販賣、持有
，竟為下列犯行：
一、吳明忠基於販賣第二級毒品以營利之犯意，於如附表一編號
    ⒈至⒊所示之時間，持門號0000000000號行動電話與徐俊生所
    持門號0000000000號行動電話聯絡，雙方談妥毒品交易條件
    ，並約定交易之時、地，吳明忠遂於通話後不久即民國110
    年7月5日凌晨4時25分許，在桃園市八德區興仁夜市旁邊公
    園，將第二級毒品甲基安非他命1包（約0.5公克）交付徐俊
    生，並向其收取價金新臺幣(下同）2,000元。
二、吳明忠基於持有第一級毒品純質淨重10公克以上之犯意，於
    不詳時、地，取得如附表二所示之海洛因（純質淨重共20.2
    1公克）而持有之。嗣警持拘票至吳明忠位於桃園市○○區○○
    路0段000號住處旁停車場執行拘提，吳明忠於未被有偵查犯
    罪權限之公務員或機關知悉上開犯行前，主動交出如附表二
    所示之海洛因為警扣案而自首，乃查悉上情。
    理  由
壹、程序部分
　　按被告以外之人於檢察事務官、司法警察官或司法警察調查
    中所為之陳述，與審判中不符時，其先前之陳述具有較可信
    之特別情況，且為證明犯罪事實存否所必要者，得為證據，
    刑事訴訟法第159條之2定有明文；所謂「前後陳述不符」之
    要件，應就前後階段之陳述進行整體判斷，以決定其間是否
    具有實質性差異，惟無須針對全部陳述作比較，陳述之一部
    分有不符，亦屬之；而所謂「較可信之特別情況」之情形，
    亦應就前後陳述時之各種外部情況進行比較，以資決定何者
    外部情況具有可信性，若陳述係在特別可信之情況所為，則
    虛偽陳述之危險性即不高，雖係審判外陳述，或未經被告反
    對詰問，仍得承認其有證據能力。查證人徐俊生於警詢時所
    為之證言，係被告以外之人於審判外之言詞陳述，依刑事訴
    訟法第159條第1項之規定，除符合同法第159條之1至第159
    條之4之規定外，原則上並無證據能力；然證人業經本院傳
    喚到庭作證，並給予被告吳明忠及其辯護人進行詰問之機會
    ，而證人於警詢之證述內容，係就其向被告購買甲基安非他
    命之毒品交易過程所為，當屬證明本案犯罪事實存否之必要
    證據，然其於本院審理時改稱係與被告合資購毒等內容，核
    與上開警詢時陳述確有不符，本院審酌證人於製作警詢筆錄
    時，被告並未在場，而係由其單獨製作筆錄，惟於本院審理
    中作證時，則與被告同時在庭陳述，較之於警詢時之外部情
    況，顯有較多來自被告之壓力等外力干擾，因認其警詢陳述
    係出於自然之發言；且證人警詢筆錄製作時間離案發時較近
    ，記憶應較於本院審理時清晰，且較無時間思考利害關係或
    構思如何袒護被告，而較有可能為符合真實之陳述；再證人
    經警詢問後製作之筆錄業經其簽名確認記載內容無訛，又未
    曾提及警員有不正詢問之情事，足認其警詢之證述具有任意
    性；再觀其警詢筆錄就證詞部分之記載完整，亦無簡略、零
    散，所載內容復與後述通訊監察譯文並無出入；此外，復無
    證據可認該陳述係公務員違背法定程序所取得，則依當時之
    客觀外在環境與條件，足認上開警詢筆錄之外在、客觀條件
    已獲得確保，自堪認上開證述具有可信性之特別情況，而依
    刑事訴訟法第159條之2之規定，具有證據能力。
貳、實體部分
一、認定犯罪事實所憑之證據及理由：
  ㈠事實欄：
    訊據被告吳明忠雖坦承有於事實欄所載之時間與徐俊生以
    電話聯繫、見面，並交付甲基安非他命1包給徐俊生，及向
    徐俊生收取2,000元之事實，惟矢口否認有何販賣第二級毒
    品之犯行，辯稱：我與徐俊生是合資購買毒品，不是我販賣
    毒品給他等語。辯護人為其辯稱：被告與徐俊生合資購買毒
    品部分，業經徐俊生於偵訊及本院審理時一致證述在卷，核
    與被告所辯相符，此外，並無其他證據足以證明被告有本案
    販賣第二級毒品之事實，就此部分應為被告無罪之諭知等語
    。經查：
  ⒈被告於如附表一編號⒈至⒊所示之時間，持門號0000000000號
    行動電話與徐俊生所持門號0000000000號行動電話聯繫後，
    被告遂於通話後不久即110年7月5日凌晨4時25分許，在桃園
    市八德區興仁夜市旁邊公園，將甲基安非他命1包交付徐俊
    生，並向其收取2,000元等事實，業據被告於警詢、偵訊、
    本院準備程序及審理時，均坦承不諱，核與證人即購毒者徐
    俊生於偵訊及本院審理時之證述大致相符，並有如附表一所
    示之通訊監察譯文在卷可稽，及被告所持用之門號00000000
    00號行動電話1支（含該門號SIM卡1張）扣案可佐，此部分
    事實，堪以認定。
  ⒉證人於警詢時證稱：如附表一所示之通訊監察譯文是我與綽
    號「紅中」吳明忠的對話，此次通話是我要向吳明忠買毒品
    ，譯文中吳明忠問「你幾個？」，是他問我要買多少錢的甲
    基安非他命，我回答「2個」，是我要跟他購買2,000元的甲
    基非他命，交易時間是通話後不久，於110年7月5日凌晨4時
    25分許，地點在桃園市八德區興仁夜市旁公園内，他販賣甲
    基安非他命1包（重量約0.5公克）給我，價金是2,000元等
    語（見110年度偵字第35082號卷第77至78頁），已證稱於事
    實欄所載之時、地，以2,000元向被告購買甲基安非他命1
    包（約0.5公克），且交易成功等情甚明，絲毫未提及與被
    告合資購買毒品之情節（詳如後述）；而證人自承與被告無
    任何恩怨糾紛（見110年度偵字第35082號卷第78頁），難認
    證人有何刻意入被告於罪而虛偽證述之動機，是其上開證述
    有一定之憑信性。
  ⒊按販毒為重罪，販毒者為規避通訊監察或查緝，其以電話討
    論毒品交易之際，未直接言明欲交易毒品名稱、或未明白指
    出交易毒品數量及價格，販毒者與有意購毒者，均以隱諱方
    式為之，例如以約定成習之代號、代稱，傳達毒品之種類、
    數量、價格內容，甚或依先前交易默契，於購毒者電話中表
    明需求時，告知販毒者有無時間、或可否見面，縱完全未提
    及毒品數量、價格，雙方亦足知悉依前例為交易合致，乃事
    理之常，苟經購毒者證述該通話內容係為雙方交易毒品之通
    訊經過，且與事實相符，則轉譯之通訊監察譯文自非不可作
    為被告販賣毒品之補強證據（最高法院104年臺上字第2580
    號判決意旨參照）。查如附表一編號⒈所示之通訊監察譯文
    ，證人：「同學你有要出來嗎？」，被告：「你到幾點嗎？
    」，證人：「我到明天呀！」，被告：「你等我一下我剛好
    要處理。」等情，有如附表一編號⒈所示之通訊監察譯文在
    卷可考（見110年度偵字第35082號卷第83頁），就此證人於
    本院審理時證稱：我在電話中說「同學，你有要出來嗎？」
    ，吳明忠回覆「你等我一下，我剛好要處理」，就是說他現
    在要去拿毒品，要出門了，而我打給他這樣講，他就知道我
    的意思，因為我們之前就有講好了，就是要約出來買毒品等
    語（見訴字卷第188至189、191至192頁）；又如附表一編號
    ⒉、⒊所示之通訊監察譯文，110年7月5日凌晨4時3分許，證
    人：「同學你要來嗎？我一小時後要下班了哦！」，被告：
    「好，我現在過去，你幾個？」，證人：「2個」，被告：
    「好」，同日凌晨4時17分許，被告：「哪個門？」，證人
    ：「我在門口等你呀！一號門管委會這個門」，被告：「你
    說什麼？」，證人：「我在管委會這邊這個門入口這邊轉進
    來是右轉。」等情，有同一通訊監察譯文在卷可佐（見110
    年度偵字第35082號卷第83頁），而前開被告與證人之對話
    內容證人雖僅表示要「2個」，及雙方約定見面之內容，而
    無明顯之交易毒品訊息，但證人迭次證述及被告歷次均供稱
    （詳如後述）前開二人相約見面係為甲基安非他命之事，「
    2個」是指價金2,000元之甲基安非他命，故認前開譯文內容
    確係毒品交易對話無訛，仍得為證人於警詢時所證被告於事
    實欄所載之時、地販賣第二級毒品之補強證據。
  ⒋細譯如附表一所示之通訊監察譯文，關於購買毒品種類（甲
    基安非他命）本為被告、證人雙方之默契而不必言明，而關
    於價金、數量（取決於價金）、交易之時、地，則均由被告
    與證人在電話中直接談妥，被告在電話中並未提及尚需詢問
    何毒品上游是否有毒品可賣，或毒品上游於何時、地方便與
    被告為毒品交易，是證人應非係透過被告向毒品上游購買甲
    基安非他命，或與被告合資向毒品上游購買甲基安非他命，
    證人之購毒對象為被告，應可認定。再被告於警詢時供稱：
    如附表一所示之通訊監察譯文是徐俊生要我幫他購買甲基安
    非他命的通話，譯文中我詢問「你幾個？」，是我問他要買
    多少錢的甲基安非他命，他回答「2個」，是他要購買2,000
    元的甲基安非他命，交易毒品時間是110年7月5日凌晨4時25
    分許，地點在桃園市八德區興仁夜市旁的公園門口，我販賣
    徐俊生1包甲基安非他命，數量約0.5公克，價金為2,000元
    等語（見110年度偵字第35082號卷第10至12頁），而被告於
    偵訊、本院準備程序及審理時，亦坦承如附表一所示之通訊
    監察譯文與取得甲基安非他命有關，其有於事實欄所載之
    時、地交付甲基安非他命給證人，並向其收取2,000元之客
    觀事實。準上各情，已足佐證人於警詢時證稱係單純向被告
    購買第二級毒品，並於事實欄時、地成功交易等情，應為
    真實。被告確有於事實欄所載之時、地以2,000 元之價金
    販賣約0.5公克之甲基安非他命給證人之事實，應可認定。
  ⒌證人於偵訊及本院審理時、被告於偵訊、本院準備程序及審
    理時均已一改前詞，然彼此所述有重大矛盾，且與如附表一
    所示之通訊監察譯文無法合致，分述如下：
  ⑴證人於偵訊時證稱：我於110年7月4日晚間10時1分許打電話
    給打給吳明忠，吳明忠說他要去買甲基安非他命，我就跟他
    說要一起買，我們當初沒有說要各自出資多少，後來我只跟
    他說我要「2個」，就是買2,000元的甲基安非他命，吳明忠
    於翌日凌晨5時許，到我上班的桃園市八德區興仁夜市旁邊
    的公園找我，把1包的甲基安非他命給我，我給他2,000元，
    我不知道吳明忠要向誰買，也不知道他要買多少錢的甲基安
    非他命等語（見110年度偵字第35082號卷第164頁）；於本
    院審理時證稱：我和吳明忠是朋友，我們從讀書時就認識了
    ，如附表一所示之通訊監察譯文是在講拿毒品的事情，我在
    電話中說「同學，你有要出來嗎？」，吳明忠回「你等我一
    下，我剛好要處理」，就是說他現在要去拿毒品，他要出門
    了。我打給他這樣講，他就知道我的意思，因為我們之前就
    有講好他去拿毒品時我也要合資，有說我大概要買2,000至3
    ,000元左右，但沒說實際要多少，我問「同學你要來嗎？」
    、「我一小時後要下班了哦！」，被告回覆「好，我現在過
    去，你幾個」，我說「2個」，就是我要合資購買2,000元毒
    品的意思，我不清楚他是向何人購買毒品、買多少數量，到
    現場時也沒有看到藥頭，是吳明忠拿一包甲基安非他命過來
    ，用自己準備袋子把它分裝成2包，拿其中1包給我，我交給
    他2,000元等語（見訴字卷第187至193頁）。
  ⑵被告於偵訊時供稱：我跟徐俊生說好一人各出2,000元合資購
    買甲基安非他命，我於110年7月5日凌晨4時25分許，在上址
    興仁夜市旁公園，先向徐俊生拿2,000元後，再去購買甲基
    安非他命等語（見110年度偵字第35082號卷第178頁）；於
    本院準備程序時陳稱：我有於如附表一所示之時間與徐俊生
    電話聯繫，他叫我過去上址興仁夜市旁之公園，我把藥頭約
    過來，過沒多久藥頭就過來了，我們一人拿出2,000元，一
    共4,000元在我手上，由我拿給藥頭，藥頭就把1包甲基安非
    他命交給我，那包甲基安非他命外層又套一包裝，我們自己
    把原來那包倒出一半放到外層外包裝裡，就分成2包等語（
    見訴字卷第90至91頁）；於本院審理時供稱：我於110年7月
    5日本來就要跟藥頭拿毒品，通訊監察譯文中我跟徐俊生說
    「你等我一下，我剛好要處理」，但我沒有出門，大概6小
    時後跟徐俊生說「好，我現在過去，你幾個？」，他回答「
    2個」，確定他要「2個」之後，我才從八德介壽路大潤發附
    近的麥當勞的網咖出發去興仁夜市，藥頭在車上，我跟徐俊
    生一人出2,000元合資拿錢給藥頭，徐俊生沒有上車，他在
    車子旁邊，所以他不知道藥頭在車上等語（見訴字卷第201
    至203頁）。
  ⑶由上開⑴、⑵被告、證人雖一致改稱被告交付甲基安非他命給
    證人，證人給付2,000元給被告之緣由為被告與證人合資購
    買甲基非他命，然如附表一所示之通訊監察譯文內容，可知
    被告於110年7月4日晚間10時1分許接聽證人來電，而得知證
    人有購買甲基非他命之需求時，僅表示「剛好要去處理（即
    向毒品上游購買毒品之意）」，並未緊接著詢問證人所需之
    毒品數量、合資購買毒品所能負擔之價金，約6小時候之翌
    日凌晨4時3分許再度接到證人來電，即主動詢問證人欲購買
    毒品之數量，證人徐俊生提出「2個」即購買2,000元之甲基
    安非他命要約後，立刻承諾「好」，並於14分鐘後即同日凌
    晨4時17分許撥打電話給證人，直接約定交易毒品之時間、
    地點，再證人於警詢時證稱：我所施用的毒品是向吳明忠所
    購買，我施用的毒品來源只有吳明忠等語（見110年度偵字
    第35082號卷第76、79頁），則被告對於證人購買毒品之數
    量、價金等交易習慣有一定程度之了解，而依該通訊監察譯
    文，被告於110年7月4日晚間10時1分許至翌日凌晨4時3分許
    間，應係如其所述「剛好要處理」即外出向毒品上游購買依
    其與證人交易習慣上足量可供販賣給證人之毒品，才能於第
    二次接到證人電話確認證人欲購買毒品之具體數量時，立刻
    與證人相約見面；且依如附表一所示之通訊監察譯文，被告
    於向毒品上游購買毒品前，並未與證人商議合資購買毒品事
    宜，證人於聯繫過程中亦始終未曾要求被告代購毒品或向他
    人轉達要購買毒品之意思，雙方亦無討論合資比例或如何分
    配，顯與一般代買或合資之要件有異。
  ⑷證人於偵訊及本院審理時雖均稱與被告合資購買甲基安非他
    命，惟不知雙方合資比例，亦不知被告向何人購買，此部分
    亦與合資之情有別；再證人於偵訊時證稱被告是交付其1包
    甲基安非他命，其支付2,000元給被告，然於本院審理時卻
    改稱被告是在其面前將1包甲基安非他命分裝成2包，給其1
    包，其再交給被告2,000元，則關於被告是否在現場分裝毒
    品乙節，前後所述已有不符；又被告於偵訊時供稱其先向證
    人收取2,000元後，再去向藥頭購買甲基安非他命；嗣於本
    院準備程序時供稱其與證人電話聯繫後，至興仁夜市旁公園
    與證人見面，再約出藥頭，由其給付4,000元給藥頭，藥頭
    交付其1包甲基安非他命，其再將該包毒品分裝分2包，其中
    1包給證人等節，均與證人於偵訊及本院審理時所述，其當
    場交付2,000元給被告時，即自被告取得1包或分裝成2包後
    之其中1包甲基安非他命等情，均大相逕庭；況證人、被告
    若確實合資購買甲基安非他命，且約出藥頭交易，並在場分
    裝毒品，如此重要之事實，何以被告及證人於警詢時隻字未
    提，證人遲於本院審理時始說出被告在場分裝毒品之事，然
    仍明確證稱其與被告合資購毒時，藥頭沒有在旁邊（見訴字
    卷第90至91、192至193、201至203頁），可見被告所改稱案
    發時藥頭在場，被告、證人一起向藥頭取得甲基安非他命後
    ，再當場分裝毒品等情節，顯屬虛偽；對此被告於本院審理
    時又修改其說法為當時藥頭在車上，證人沒有上車，只在車
    子旁邊，故不知道藥頭在車上等節，然依附表一編號⒊所示
    之通訊監察譯文，可知被告自藥頭取得甲基安非他命後，尚
    詢問證人在何處，如證人就在其與藥頭交易之車旁，何以需
    再打電話詢問證人在何處？對此質疑被告旋又改稱證人在旁
    邊附近擔任保全，不定時指揮巡邏等節（見訴字卷第202頁
    ），顯已前後矛盾，洵無足踩。
  ⑸酌以證人係於110年9月29日下午2時32分許，至臺灣桃園地方
    檢察署內勤庭二訊問室接受偵訊，被告旋於同日下午2時51
    分許至同一地點庭接受偵訊，當時二人之人身自由均未受拘
    束，二人在候訊時顯有照面交談之機會，則證人、被告何以
    於警詢後之偵訊時即一致改稱二人為合資購毒，實不言而喻
    ；再證人於本院審理時表示與被告係讀書時即認識之朋友，
    業如前述，則證人與被告自有一定之交情，其於本院審理作
    證時，與被告同時在庭，更不難想見其作證內容，確有可能
    受被告之影響，而有避重就輕、迴護被告之嫌，實難採信。
  ⑹按所謂合資、代購、調貨行為是否構成販賣，自應視被告在
    買賣毒品過程中之交易行為特徵而定，即其究係立於賣方之
    立場，向上游取得貨源後以己力為出售之交易，抑或立於買
    方立場，代為聯繫購買加以判斷。若被告接受買主提出購買
    毒品之要約，並直接收取價金、交付毒品予買主，自己完遂
    買賣的交易行為，阻斷毒品施用者與毒品提供者的聯繫管道
    ，縱其所交付之毒品，係其另向上游毒販所取得，然其調貨
    行為仍具有以擴張毒品交易而維繫其自己直接為毒品交易管
    道之特徵，自仍屬於毒品危害防制條例所規定之販賣行為，
    因上游毒販與買主間並無直接關聯，無從認係立於買方立場
    ，為買主代為聯繫購買毒品，該毒品交易行為，自僅屬被告
    自己一人之單獨販賣行為。而毒品危害防制條例第4條規定
    之販賣毒品罪，係以行為人意圖營利而為販入或賣出毒品之
    行為，為其要件。至於其實際上是否因而獲利，以及所獲之
    利益是否為現金，或其利益係來自販入上游之購入金額、毒
    品數量折扣，或賣出予下手賺取差價，均非所問，如獲得物
    品、減省費用等亦均屬之（最高法院108年度臺上字第2120
    號判決意旨參照）。查本案縱依證人於偵訊及本院審理時所
    改稱之詞，可知其僅能透過被告購買甲基安非他命，其與被
    告之毒品上游並無聯繫管道，依前段揭示之實務見解，被告
    無從認係立於買方立場，為證人代為聯繫購買毒品，此部分
    毒品交易行為，僅屬被告自己一人之單獨販賣行為無訛。被
    告及辯護人辯稱被告係與證人合資購買毒品云云，難認有據
    ，並無理由。
  ⒍按販賣甲基安非他命係屬違法行為，非可公然為之，販賣者
    販入後可任意分裝增減其分量再行出售，而每次交易之價格
    、數量，亦隨時依交易對象、當時行情而變動，縱或出售之
    價格較低，亦非當然無營利意圖，即便為相同價格，因份量
    較少亦能從中獲利，除經坦承犯行並能供明販入、賣出確實
    價量外，委難查得實情，如被告自始否認到底，既無法追得
    上手，更難查悉有無從中獲利，是除非別有事證，足認係按
    同一價量委買或轉售，確未牟利外，尚難據此即認販賣之證
    據有所未足，否則將造成知過坦承者難辭重典，飾詞否認者
    反得僥倖，而失情理之平。且按一般民眾均知政府一向對毒
    品之查禁森嚴，且重罰不予寬貸，衡情倘非有利可圖，絕無
    平白甘冒被嚴查重罰高度風險之理，從而，舉凡其有償交易
    ，除足反證其確係另基於某種非營利本意之關係外，通常尚
    難因無法查悉其販入價格，作為是否高價賣出之比較，諉無
    營利之意思阻卻販賣犯行之追訴。另祇需行為人主觀上有營
    利意圖，且客觀上有販入或賣出毒品行為，即足構成，至於
    實際上是否已經獲利，則非所問。經查，本案毒品交易係屬
    有償交易，且被告與證人係讀書時即認識之朋友，證人因而
    得知被告有在販賣毒品，雙方因害怕遭查緝而持行動電話聯
    絡，以隱諱之對話約定交付毒品方式，業經認定如前，是被
    告對於毒品交易為檢警機關嚴予取締之重罪，法律就此亦有
    重典處罰乙節，當知之甚稔，則在此情況下，被告販售第二
    級毒品給證人，倘非可從中賺取差價、量差或投機貪圖小利
    ，大可直接讓證人取得與其毒品上游聯繫之管道，讓證人與
    其毒品上游自行聯繫及出面交易，豈有甘冒重典依購入價格
    轉售或代購之理，可認被告與證人交易甲基安非他命應有營
    利之意圖無訛。
  ㈡事實欄：
　  上開事實，業據被告於於警詢、偵訊、本院準備程序及審理
    時，均坦認在卷，並有海洋委員會海巡署偵防分署新竹查緝
    隊搜索扣押筆錄、扣押物品目錄表、法務部調查局濫用藥物
    實驗室110年10月28日調科壹字第11023013650號鑑定書、現
    場照片在卷可查，足認被告前揭任意性自白與事實相符，堪
    以採信。 
  ㈢綜上所述，本件事證明確，被告上開犯行均堪以認定，應予
    依法論科
二、論罪科刑：
　㈠核被告事實欄、所為，分別係犯毒品危害防制條例第4條第
    2項之販賣第二級毒品、同條例第11條第3項持有第一級毒品
    純質淨重10公克以上等罪。被告販賣前持有毒品之低度行為
    ，為販賣之高度行為所吸收，不另論罪。被告所犯上開二罪
    ，犯意各別，行為互殊，應分論併罰。
  ㈡刑之減輕
　⒈被告就事實欄、之犯行，於警詢時供出毒品來源，經警員
    依其供述及實施通訊監察所得之譯文資料，於111年1月4日
    查獲巫吉昌，並於翌（5）日移送臺灣新北地方檢察署偵辦
    等情，有海洋委員會偵防分署新竹查緝隊111年5月9日偵新
    竹字第1111800401號函及所附移送書在卷可憑（見110年度
    偵字第35082號卷第11、16至17頁、訴字卷第99至102頁），
    堪認因被告供述而查獲毒品來源，均依毒品危害防制條例第
    17條第1項規定減輕其刑。
　⒉被告就事實欄持有第一級毒品純質淨重10公克以上之犯行，
    在警員尚無具體事證懷疑其有該犯罪前，主動坦承其持有第
    一級毒品純質淨重10公克以上之犯行，而願接受裁判之事實
    ，業據其供述在卷（見110年度偵字第35082號卷第9頁反面
    ），並有海洋委員會海巡署偵防分署新竹查緝隊同意搜索切
    結書、搜索扣押筆錄、扣押物品目錄表在卷可稽（見110年
    度偵字第35082號卷第23至33頁），堪認符合自首要件，爰
    依刑法第62條前段規定遞減其刑。
　⒊辯護人雖就被告本案犯行請求依刑法第59條規定減輕其刑等
    語（見訴字卷第205頁），然被告對於毒品的危害性知之甚
    詳，而其為本案犯行時40餘歲，尚屬壯年顯有能力從事正當
    工作，卻為本案販賣第二級毒品以牟利，並持有第一級毒品
    純質淨重10公克以上，其行為已嚴重影響國人身心健康及社
    會秩序，並對社會治安產生重大風險；復被告本案販賣第二
    級毒品、持有第一級毒品純質淨重10公克以上之犯罪情節均
    非輕微，無何可憫恕之情形，客觀上亦不足以引起一般人同
    情，況本院就被告就事實欄、之犯行，均依毒品危害防制
    條例第17條第1項，事實欄之犯行復依刑法第62條前段規定
    遞減其刑，皆無科以最低度刑仍嫌過重之情形，自不得再依
    刑法第59條規定酌量減輕其刑。是辯護人上開主張，尚難憑
    採，併此敘明。　
  ㈢被告前因施用第一、二級毒品案件，經本院以91年度訴字第1
    127號判決判處有期徒刑8月、4月，應執行有期徒刑10月確
    定。再因連續販賣第一級毒品案件，經本院以93年度訴字第
    75號判決判處無期徒刑，經提起上訴後，經臺灣高等法院以
    90年度上訴字第1602號判決判處有期徒刑10年確定，與前述
    案罪刑接續執行，於99年7月29日縮短刑期假釋，嗣因撤銷
    假釋，執行殘刑2年11月23日，迄103年10月13日執行完畢。
    又被告於99年間因施用第一、二級毒品案件，經本院以100
    年度審訴字第418號判決判處有期徒刑7月、3月，應執行有
    期徒刑8月；復於100年間因施用第一、二級毒品案件，經本
    院以100年度審訴字第2316號判決處有期徒刑8月、4月，應
    執行有期徒刑10月；繼於同年間因施用第一、二級毒品案件
    ，經本院以100年度審訴字第1699號判決判處有期徒刑9月、
    5月，應執行有期徒刑1年；又於同年間因施用第一、二級毒
    品案件，經本院以100年度審訴字第2098號判決判處有期徒
    刑8月、4月，應執行有期徒刑10月；再於同年間因施用第一
    、二級毒品案件，經本院以100年度審訴字第1527號判決判
    處有期徒刑8月、5月，應執行有期徒刑1年1月；末於同年間
    因施用第一、二級毒品案件，經本院以100年度審訴字第977
    號判決判處有期徒刑10月、6月，應執行有期徒刑1年2月。
    被告上開於99、100年間之施用第一、二級毒品案件，經本
    院以101年度聲字第3037號裁定定應執行有期徒刑5年5月確
    定，於103年7月6日入監執行，並於107年2月6日因縮短刑期
    假釋出監，嗣因撤銷假釋，執行殘刑1年6月19日，迄109年1
    0月25日執行完畢等情，有臺灣高等法院被告前案紀錄表在
    卷可查，檢察官未主張被告於本案構成累犯，亦未就構成累
    犯之事實及應加重其刑事項具體指出證明之方法，依最高法
    院刑事大法庭110年度臺上大字第5660號裁定之意旨，本院
    爰僅將上掲被告之前科紀錄列為刑法第57條第5款「犯罪行
    為人之品行」之量刑審酌事由。
　㈣爰審酌被告明知海洛因、甲基安非他命分係政府嚴厲查禁之
    第一、二級毒品，其竟無視於國家防制毒品危害之禁令，意
    圖營利販賣第二級毒品予他人，戕害國民健康，助長毒品蔓
    延；復無故持有第一級毒品純質淨重10公克以上，於社會潛
    在危害非輕，所為均應予非難；兼衡其犯罪動機、目的、手
    段、前揭論罪科刑紀錄及執行情形、國中畢業之智識程度、
    職業為工、小康之家庭經濟狀況、販賣毒品數量及販毒所得
    等，就持有第一級毒品純質淨重10公克以上之犯行始終坦承
    ，犯後態度尚可，然對於販賣第二級毒品之犯行飾詞狡辯、
    勾串證人，犯後態度不佳等一切情狀，分別量處如主文所示
    之刑，並定其應執行之刑，以示懲儆。　　
三、沒收
  ㈠扣案之門號0000000000號行動電話1支（含該門號SIM卡1張）
    ，係被告本案販賣第二級毒品犯行所用之物，應依毒品危害
    防制條例第19條第1項規定宣告沒收。
  ㈡被告就事實欄販賣第二級毒品犯罪所得2,000元，雖未扣案
    ，仍應依刑法第38條之1第1項前段、第3項規定宣告沒收，
    於全部或一部不能沒收或不宜執行沒收時，追徵其價額。
　㈢如附表二所示之物經鑑定結果，均含第一級毒品海洛因，有
    同附表所示之鑑定書在卷可參，係被告犯本案所持有之第一
    級毒品，應依毒品危害防制條例第18條第1項前段規定，連
    同無法徹底析離之包裝袋，一併宣告沒收銷燬，至於鑑驗所
    用之毒品，既已滅失，爰不再諭知沒收銷燬。
  ㈣無法證明含有毒品成分之白色粉末（原海巡署偵防分署新竹
    查缉隊扣押物品目錄表編號10）、甲基安非他命各1包，均
    與被告本案犯行無關，業據其供述在卷（見110年度偵字第3
    5082號卷第178頁、訴字卷第91頁），亦無其他事證可認該
    等物品與本案犯罪有關，自無從宣告沒收。
據上論斷，應依刑事訴訟法第299條第1項前段，判決如主文。
本案經檢察官洪榮甫提起公訴，檢察官蔡宜均、朱秀晴到庭執行
職務。
中　　華　　民　　國　　111 　年　　10　　月　　18　　日
                  刑事第五庭　審判長法　官　呂世文
　　　　　　　　　　　　　　　　　　法　官　陳華媚
　　　　　　　　　　　　　　　　　　法　官　陳郁融
以上正本證明與原本無異。
如不服本判決應於收受判決後20日內向本院提出上訴書狀，並應
敘述具體理由。其未敘述上訴理由者，應於上訴期間屆滿後20日
內向本院補提理由書(均須按他造當事人之人數附繕本)「切勿逕
送上級法院」。 
　　　　　　　     　　　　　　　　 書記官　許哲維
中　　華　　民　　國　　111 　年　　10　　月　　18　　日
　　　　　　　　　　　　　　　　　　　　　
附表一：通訊監察譯文
編號 通聯時間 監察號碼 收發 通話對象 譯文內容 基地臺位置  ⒈ 110/07/04 22：01：37 0000000000 吳明忠 ← 0000000000 徐俊生 黃：喂喂 徐：同學你有要來嗎？  黃：你到幾點嗎？ 徐：我到明天呀！ 黃：你等我一下我剛好      要處理。 徐：好你要過來我就等      你呀！ 黃：好。 桃園市○○區○○路0段000號  ⒉ 110/07/05 04：03：08 0000000000 吳明忠 ← 0000000000 徐俊生 徐：同學你要來嗎？我      一小時後要下班了      哦！ 黃：好，我現在過去，     你幾個？ 徐：2個 黃：好 業者未提供  ⒊ 110/07/05 04：17：40 0000000000 吳明忠 → 0000000000 徐俊生 徐：喂喂 黃：哪個門？ 徐：我在門口等你呀！     一號門管委會這個      門  黃：你說什麼？ 徐：我在管委會這邊這      個門入口這邊轉進      來是右轉。 桃園市○○區○○路00號 通訊監察書：110年聲監續字第000532號（見訴字卷第105至107頁） 通訊監察期間：民國110年6月13日10時起至同年7月12日10時止       
附表二：沒收銷燬之物
鑑定結果 鑑定書 一、送驗粉塊狀檢品6包(原海巡署偵防分署新竹查缉隊扣押物品目錄表編號1，2,5至8)經檢驗均含第一級第6項毒品海洛因成分，合計淨重25.25公克（驗餘淨重25.18公克，空包裝總重1.55公克），純度79.0756,純質淨重19.97公克。 二、送驗米白色粉末檢品2包(原海巡署偵防分署新竹查缉隊扣押物品目錄表編號3,4)經檢驗均含第一級第6項毒品海洛因成分，合計淨重1.19公克（驗餘淨重1.16公克，空包裝總重0.32公克），純度20.30%，純質淨重0.24公克。 法務部調查局濫用藥物實驗室110年10月28日調科壹字第11023013650號鑑定書(見111年度偵字第42423號卷第63頁) 
附錄本案論罪科刑法條全文 
毒品危害防制條例第4條
製造、運輸、販賣第一級毒品者，處死刑或無期徒刑；處無期徒
刑者，得併科新臺幣三千萬元以下罰金。
製造、運輸、販賣第二級毒品者，處無期徒刑或十年以上有期徒
刑，得併科新臺幣一千五百萬元以下罰金。
製造、運輸、販賣第三級毒品者，處七年以上有期徒刑，得併科
新臺幣一千萬元以下罰金。
製造、運輸、販賣第四級毒品者，處五年以上十二年以下有期徒
刑，得併科新臺幣五百萬元以下罰金。
製造、運輸、販賣專供製造或施用毒品之器具者，處一年以上七
年以下有期徒刑，得併科新臺幣一百五十萬元以下罰金。
前五項之未遂犯罰之。
毒品危害防制條例第11條
持有第一級毒品者，處三年以下有期徒刑、拘役或新臺幣三十萬
元以下罰金。
持有第二級毒品者，處二年以下有期徒刑、拘役或新臺幣二十萬
元以下罰金。
持有第一級毒品純質淨重十公克以上者，處一年以上七年以下有
期徒刑，得併科新臺幣一百萬元以下罰金。
持有第二級毒品純質淨重二十公克以上者，處六月以上五年以下
有期徒刑，得併科新臺幣七十萬元以下罰金。
持有第三級毒品純質淨重五公克以上者，處二年以下有期徒刑，
得併科新臺幣二十萬元以下罰金。
持有第四級毒品純質淨重五公克以上者，處一年以下有期徒刑，
得併科新臺幣十萬元以下罰金。
持有專供製造或施用第一級、第二級毒品之器具者，處一年以下
有期徒刑、拘役或新臺幣十萬元以下罰金。